【裁判字號】    95,易,226
【裁判日期】    950222
【裁判案由】    毒品危害防制條例
【裁判全文】
臺灣臺北地方法院刑事判決               95年度易字第226號
    公  訴  人  臺灣臺北地方法院檢察署檢察官
    被      告  甲○○
                        （另案於臺灣臺北監獄執行中）
上列被告因毒品危害防制條例案件，經檢察官聲請簡易判決處刑
（94年度毒偵字第3796號），經本院簡易庭受理後（95年度簡字
第號），認為不得以簡易判決處刑，而改以通常程序審理，本院
判決如下：
    主  文
本件免訴。
    理  由
一、本件公訴意旨略以：被告甲○○前因施用第1級毒品海洛因
    案件，經送強制戒治，並由臺灣士林地方法院檢察署檢察官
    提起公訴，嗣於民國94年3月24日，經臺灣高等法院以93年
    度上訴字第3463號判處10月確定。嗣復基於施用第2級毒品
    安非他命之犯意，於94年1月16日凌晨零許起回溯96小時內
    之某時，在不詳處所施用第2級毒品安非他命，為警於上開
    起算時點，在臺北市○○區○○路2段86巷巷口查獲。因認
    被告甲○○上開行為涉有毒品危害防制條例第10條第2項之
    施用第二級毒品罪嫌。
二、按案件曾經判決確定者，應諭知免訴之判決；又免訴之判決
    ，得不經言詞辯論為之，刑事訴訟法第302條第1款及第307
    條分別定有明文。次按，案件曾經判決確定者，應為免訴之
    判決，此項原則關於實質上一罪或裁判上一罪，均有其適用
    。連續犯係裁判上之一罪，其一部分犯罪事實曾經判決確定
    者，其效力當然及於全部，故檢察官復將其他部分重行起訴
    ，亦應諭知免訴之判決，最高法院49年度臺非字第20號著有
    判例可資參照。是檢察官就犯罪事實之一部起訴，依刑事訴
    訟法第267條之規定，其起訴效力及於全部，而審理事實之
    法院，對於實質上或裁判上一罪之全部犯罪事實，於宣示判
    決之日前，既有審理之可能，即應予以審判，故確定判決之
    既判力，應及於最後審理事實法院之宣示判決日前發生之事
    實，亦即既判力對於時間效力之範圍，應以最後審理事實法
    院之宣示判決日為判斷之標準。又刑事簡易案件之判決，既
    未經宣示，該判決自應以正本送達於當事人時始對外發生效
    力，是地方法院依簡易程序判決後，因未上訴而確定，其判
    決確定既判力對於時間效力之範圍，應以判決正本送達時為
    準（臺灣高等法院86年11月法律座談會研討結果可資參照）
    。
三、經查：被告甲○○前因「其復基於概括之犯意，先於93年8
    月24日在住處施用第二級毒品甲基安非他命安非他命，嗣於
    93年8月27日為警在基隆市○○○路135巷36號7樓搜索而採
    尿查獲；又於93年9月14日上午為警採尿回溯前96小時內之
    某時，在不詳地點施用甲基安非他命，嗣於93年9月13日晚
    間8時5分許，另因竊盜案件為警查獲採尿而悉上情。」等事
    實，業經臺灣士林地方法院士林簡易庭於94年2月16日以94
    年度士簡字第113號刑事簡易判決認定被告甲○○所為係犯
    毒品危害防制條例第10條第2項之施用第二級毒品罪而判處
    有期徒刑五月，並於94年3月3日及94年3月16日送達被告甲
    ○○及檢察官，迄於94年3月28日未經上訴而確定，業經本
    院依職權調閱上開卷宗查明無訛，並有臺灣高等法院被告前
    案紀錄表、臺灣士林地方法院士林簡易庭94年度士簡字第
    113 號判決書及送達證書等影本各一份附卷可稽；又本件公
    訴意旨所稱上開施用第二級毒品犯行，核與前揭確定判決所
    載之施用第二級毒品事實，均係被告甲○○於91年12月17日
    因前案執行完畢出監後所為多次施用第二級毒品之行為，而
    本案與前開毒品危害防制條例案件之犯罪時間緊接，所犯均
    係構成要件相同之罪名，況被告甲○○於本件及上開案件查
    獲當日所採取尿液，經送檢驗之結果，均呈安非他命及嗎啡
    陽性反應，此有各該檢驗報告影本在卷可稽，而檢察官就被
    告甲○○所涉前開施用第一級毒品案件，認係有連續犯之裁
    判上一罪關係，亦有臺灣臺北地方法院檢察署94年度毒偵字
    第3796號之不起訴處分書及臺灣高等法院93年度上訴字第
    3463號判決書可資參照，顯見被告甲○○就本件與前開業經
    判決確定之施用第二級毒品犯行間，亦係基於概括犯意所為
    而有連續犯之裁判上一罪關係。又公訴意旨所載之施用第二
    級毒品犯行與前開臺灣士林地方法院士林簡易庭94年度士簡
    字第113號刑事確定判決所載之連續施用第二級毒品間，既
    有連續犯之裁判上一罪關係，而本件被告甲○○被訴施用第
    二級毒品犯行之犯罪時間，亦係於前開確定判決之送達日即
    94年3月3日及94年3月16日之前所為，公訴人於上開刑事判
    決確定日後之95年1月2日就同一施用第二級毒品案件向本院
    提起公訴，揆諸前揭之說明，本件被告甲○○被訴之上開施
    用第二級毒品犯行，自為前開確定判決之既判力所及，爰不
    經言詞辯論，逕為免訴判決之諭知。
據上論斷，應依刑事訴訟法第452條、第302條第1款、第307條，
判決如主文。
中    華    民    國    95    年    2    月    22     日
                  臺灣臺北地方法院刑事第十五庭
                        審判長法  官  周祖民
                              法  官  吳麗英
                              法  官  黃雅君
上正本證明與原本無異。
如不服本判決，應於判決送達後10日內向本院提出上訴狀。
                              書記官  陳麗津
中    華    民    國    95    年    2     月    22    日


司法院資訊處製作；財團法人民間司法改革基金會備份。
